dictionaries/ru-ru.aff
SFX V Y 179
SFX V   ÔØÓÑ ×ÕÔÓÑ        ÖÉÔØÓÑ
SFX V   ÔØÓÑ ×ÕÓØ         ÖÉÔØÓÑ
SFX V   ÔØÓÑ ×ÅÛØÓÑ       ÖÉÔØÓÑ
SFX V   ÔØÓÑ ×ÅÔÓÑ        ÖÉÔØÓÑ
SFX V   ÔØÓÑ ×ÅÔÅÓØ       ÖÉÔØÓÑ
SFX V   ÔØÓÑ ×ÅÍÓÑ        ÖÉÔØÓÑ
SFX V   ÔØÓÑ ×£ÛØÓÑ       ÖÉÔØÓÑ
SFX V   ÔØÓÑ ×£ÔÓÑ        ÖÉÔØÓÑ
SFX V   ÔØÓÑ ×£ÔÅÓØ       ÖÉÔØÓÑ
SFX V   ÔØÓÑ ×£ÍÓÑ        ÖÉÔØÓÑ
SFX V   ÔØÓÑ ÎÕÔÓÑ        ÄÅÔØÓÑ
SFX V   ÔØÓÑ ÎÕÓØ         ÄÅÔØÓÑ
SFX V   ÔØÓÑ ÎÅÛØÓÑ       ÄÅÔØÓÑ
SFX V   ÔØÓÑ ÎÅÔÓÑ        ÄÅÔØÓÑ
SFX V   ÔØÓÑ ÎÅÔÅÓØ       ÄÅÔØÓÑ
SFX V   ÔØÓÑ ÎÅÍÓÑ        ÄÅÔØÓÑ
SFX V   ÔØÓÑ ÅÛØÓÑ        ÕÔØÓÑ
SFX V   ÔØÓÑ ÅÔÓÑ         ÕÔØÓÑ
SFX V   ÔØÓÑ ÅÔÅÓØ        ÕÔØÓÑ
SFX V   ÔØÓÑ ÅÍÓÑ         ÕÔØÓÑ
SFX V   ÔØÓÑ ÀÔÓÑ         ÕÔØÓÑ
SFX V   ÔØÓÑ ÀÓØ          ÕÔØÓÑ
SFX V   ÔØ   ×ÕÔ          ÖÉÔØ
SFX V   ÔØ   ×Õ           ÖÉÔØ
SFX V   ÔØ   ×ÅÛØ         ÖÉÔØ
SFX V   ÔØ   ×ÅÔÅ         ÖÉÔØ
SFX V   ÔØ   ×ÅÔ          ÖÉÔØ
SFX V   ÔØ   ×ÅÍ          ÖÉÔØ
SFX V   ÔØ   ×£ÛØ         ÖÉÔØ
SFX V   ÔØ   ×£ÔÅ         ÖÉÔØ
SFX V   ÔØ   ×£Ô          ÖÉÔØ
SFX V   ÔØ   ×£Í          ÖÉÔØ
SFX V   ÔØ   ÎÕÔ          ÄÅÔØ
SFX V   ÔØ   ÎÕ           ÄÅÔØ
SFX V   ÔØ   ÎÅÛØ         ÄÅÔØ
SFX V   ÔØ   ÎÅÔÅ         ÄÅÔØ
SFX V   ÔØ   ÎÅÔ          ÄÅÔØ
SFX V   ÔØ   ÎÅÍ          ÄÅÔØ
SFX V   ÔØ   ÅÛØ          ÕÔØ
SFX V   ÔØ   ÅÔÅ          ÕÔØ
SFX V   ÔØ   ÅÔ           ÕÔØ
SFX V   ÔØ   ÅÍ           ÕÔØ
SFX V   ÔØ   ÀÔ           ÕÔØ
SFX V   ÔØ   À            ÕÔØ
SFX V   ÑÔØÓÑ ÅÛØÓÑ        ÑÔØÓÑ
SFX V   ÑÔØÓÑ ÅÔÓÑ         ÑÔØÓÑ
SFX V   ÑÔØÓÑ ÅÔÅÓØ        ÑÔØÓÑ
SFX V   ÑÔØÓÑ ÅÍÓÑ         ÑÔØÓÑ
SFX V   ÑÔØÓÑ ÀÔÓÑ         ÑÔØÓÑ
SFX V   ÑÔØÓÑ ÀÓØ          ÑÔØÓÑ
SFX V   ÑÔØÓÑ £ÛØÓÑ        ÑÔØÓÑ
SFX V   ÑÔØÓÑ £ÔÓÑ         ÑÔØÓÑ
SFX V   ÑÔØÓÑ £ÔÅÓØ        ÑÔØÓÑ
SFX V   ÑÔØÓÑ £ÍÓÑ         ÑÔØÓÑ
SFX V   ÑÔØ  ÅÛØ          ÑÔØ
SFX V   ÑÔØ  ÅÔÅ          ÑÔØ
SFX V   ÑÔØ  ÅÔ           ÑÔØ
SFX V   ÑÔØ  ÅÍ           ÑÔØ
SFX V   ÑÔØ  ÀÔ           ÑÔØ
SFX V   ÑÔØ  À            ÑÔØ
SFX V   ÑÔØ  £ÛØ          ÑÔØ
SFX V   ÑÔØ  £ÔÅ          ÑÔØ
SFX V   ÑÔØ  £Ô           ÑÔØ
SFX V   ÑÔØ  £Í           ÑÔØ
SFX V   Ï×ÁÔØÓÑ ÕÅÛØÓÑ       Ï×ÁÔØÓÑ
SFX V   Ï×ÁÔØÓÑ ÕÅÔÓÑ        Ï×ÁÔØÓÑ
SFX V   Ï×ÁÔØÓÑ ÕÅÔÅÓØ       Ï×ÁÔØÓÑ
SFX V   Ï×ÁÔØÓÑ ÕÅÍÓÑ        Ï×ÁÔØÓÑ
SFX V   Ï×ÁÔØÓÑ ÕÀÔÓÑ        Ï×ÁÔØÓÑ
SFX V   Ï×ÁÔØÓÑ ÕÀÓØ         Ï×ÁÔØÓÑ
SFX V   Ï×ÁÔØÓÑ Õ£ÛØÓÑ       Ï×ÁÔØÓÑ
SFX V   Ï×ÁÔØÓÑ Õ£ÔÓÑ        Ï×ÁÔØÓÑ
SFX V   Ï×ÁÔØÓÑ Õ£ÔÅÓØ       Ï×ÁÔØÓÑ
SFX V   Ï×ÁÔØÓÑ Õ£ÍÓÑ        Ï×ÁÔØÓÑ
SFX V   Ï×ÁÔØ ÕÅÛØ         Ï×ÁÔØ
SFX V   Ï×ÁÔØ ÕÅÔÅ         Ï×ÁÔØ
SFX V   Ï×ÁÔØ ÕÅÔ          Ï×ÁÔØ
SFX V   Ï×ÁÔØ ÕÅÍ          Ï×ÁÔØ
SFX V   Ï×ÁÔØ ÕÀÔ          Ï×ÁÔØ
SFX V   Ï×ÁÔØ ÕÀ           Ï×ÁÔØ
SFX V   Ï×ÁÔØ Õ£ÛØ         Ï×ÁÔØ
SFX V   Ï×ÁÔØ Õ£ÔÅ         Ï×ÁÔØ
SFX V   Ï×ÁÔØ Õ£Ô          Ï×ÁÔØ
SFX V   Ï×ÁÔØ Õ£Í          Ï×ÁÔØ
SFX V   ÉÔØÓÑ ØÅÛØÓÑ       [ÂÌÐ×]ÉÔØÓÑ
SFX V   ÉÔØÓÑ ØÅÔÓÑ        [ÂÌÐ×]ÉÔØÓÑ
SFX V   ÉÔØÓÑ ØÅÔÅÓØ       [ÂÌÐ×]ÉÔØÓÑ
SFX V   ÉÔØÓÑ ØÅÍÓÑ        [ÂÌÐ×]ÉÔØÓÑ
SFX V   ÉÔØÓÑ ØÀÔÓÑ        [ÂÌÐ×]ÉÔØÓÑ
SFX V   ÉÔØÓÑ ØÀÓØ         [ÂÌÐ×]ÉÔØÓÑ
SFX V   ÉÔØÓÑ Ø£ÛØÓÑ       [ÂÌÐ×]ÉÔØÓÑ
SFX V   ÉÔØÓÑ Ø£ÔÓÑ        [ÂÌÐ×]ÉÔØÓÑ
SFX V   ÉÔØÓÑ Ø£ÔÅÓØ       [ÂÌÐ×]ÉÔØÓÑ
SFX V   ÉÔØÓÑ Ø£ÍÓÑ        [ÂÌÐ×]ÉÔØÓÑ
SFX V   ÉÔØ  ØÅÛØ         [ÂÌÐ×]ÉÔØ
SFX V   ÉÔØ  ØÅÔÅ         [ÂÌÐ×]ÉÔØ
SFX V   ÉÔØ  ØÅÔ          [ÂÌÐ×]ÉÔØ
SFX V   ÉÔØ  ØÅÍ          [ÂÌÐ×]ÉÔØ
SFX V   ÉÔØ  ØÀÔ          [ÂÌÐ×]ÉÔØ
SFX V   ÉÔØ  ØÀ           [ÂÌÐ×]ÉÔØ
SFX V   ÉÔØ  Ø£ÛØ         [ÂÌÐ×]ÉÔØ
SFX V   ÉÔØ  Ø£ÔÅ         [ÂÌÐ×]ÉÔØ
SFX V   ÉÔØ  Ø£Ô          [ÂÌÐ×]ÉÔØ
SFX V   ÉÔØ  Ø£Í          [ÂÌÐ×]ÉÔØ
SFX V   ÈÁÔØÓÑ ÄÕÔÓÑ        ÈÁÔØÓÑ
SFX V   ÈÁÔØÓÑ ÄÕÓØ         ÈÁÔØÓÑ
SFX V   ÈÁÔØÓÑ ÄÅÛØÓÑ       ÈÁÔØÓÑ
SFX V   ÈÁÔØÓÑ ÄÅÔÓÑ        ÈÁÔØÓÑ
SFX V   ÈÁÔØÓÑ ÄÅÔÅÓØ       ÈÁÔØÓÑ
SFX V   ÈÁÔØÓÑ ÄÅÍÓÑ        ÈÁÔØÓÑ
SFX V   ÈÁÔØ ÄÕÔ          ÈÁÔØ
SFX V   ÈÁÔØ ÄÕ           ÈÁÔØ
SFX V   ÈÁÔØ ÄÅÛØ         ÈÁÔØ
SFX V   ÈÁÔØ ÄÅÔÅ         ÈÁÔØ
SFX V   ÈÁÔØ ÄÅÔ          ÈÁÔØ
SFX V   ÈÁÔØ ÄÅÍ          ÈÁÔØ
SFX V   ÅÞØÓÑ ÑÖÅÛØÓÑ      ÌÅÞØÓÑ
SFX V   ÅÞØÓÑ ÑÖÅÔÓÑ       ÌÅÞØÓÑ
SFX V   ÅÞØÓÑ ÑÖÅÔÅÓØ      ÌÅÞØÓÑ
SFX V   ÅÞØÓÑ ÑÖÅÍÓÑ       ÌÅÞØÓÑ
SFX V   ÅÞØÓÑ ÑÇÕÔÓÑ       ÌÅÞØÓÑ
SFX V   ÅÞØÓÑ ÑÇÕÓØ        ÌÅÞØÓÑ
SFX V   ÅÞØ  ÑÖÅÛØ        ÌÅÞØ
SFX V   ÅÞØ  ÑÖÅÔÅ        ÌÅÞØ
SFX V   ÅÞØ  ÑÖÅÔ         ÌÅÞØ
SFX V   ÅÞØ  ÑÖÅÍ         ÌÅÞØ
SFX V   ÅÞØ  ÑÇÕÔ         ÌÅÞØ
SFX V   ÅÞØ  ÑÇÕ          ÌÅÞØ
SFX V   Å×ÁÔØÓÑ ÕÅÔÓÑ        [ÃÖÛÝÞ]Å×ÁÔØÓÑ
SFX V   Å×ÁÔØÓÑ ÕÀÔÓÑ        [ÃÖÛÝÞ]Å×ÁÔØÓÑ
SFX V   Å×ÁÔØÓÑ Õ£ÔÓÑ        [ÃÖÛÝÞ]Å×ÁÔØÓÑ
SFX V   Å×ÁÔØÓÑ ÀÅÛØÓÑ       [^ÃÖÛÝÞ]Å×ÁÔØÓÑ
SFX V   Å×ÁÔØÓÑ ÀÅÔÓÑ        [^ÃÖÛÝÞ]Å×ÁÔØÓÑ
SFX V   Å×ÁÔØÓÑ ÀÅÔÅÓØ       [^ÃÖÛÝÞ]Å×ÁÔØÓÑ
SFX V   Å×ÁÔØÓÑ ÀÅÍÓÑ        [^ÃÖÛÝÞ]Å×ÁÔØÓÑ
SFX V   Å×ÁÔØÓÑ ÀÀÔÓÑ        [^ÃÖÛÝÞ]Å×ÁÔØÓÑ
SFX V   Å×ÁÔØÓÑ ÀÀÓØ         [^ÃÖÛÝÞ]Å×ÁÔØÓÑ
SFX V   Å×ÁÔØÓÑ À£ÛØÓÑ       [^ÃÖÛÝÞ]Å×ÁÔØÓÑ
SFX V   Å×ÁÔØÓÑ À£ÔÓÑ        [^ÃÖÛÝÞ]Å×ÁÔØÓÑ
SFX V   Å×ÁÔØÓÑ À£ÔÅÓØ       [^ÃÖÛÝÞ]Å×ÁÔØÓÑ
SFX V   Å×ÁÔØÓÑ À£ÍÓÑ        [^ÃÖÛÝÞ]Å×ÁÔØÓÑ
SFX V   Å×ÁÔØ ÕÅÛØ         [ÃÖÛÝÞ]Å×ÁÔØ
SFX V   Å×ÁÔØ ÕÅÔÅ         [ÃÖÛÝÞ]Å×ÁÔØ
SFX V   Å×ÁÔØ ÕÅÔ          [ÃÖÛÝÞ]Å×ÁÔØ
SFX V   Å×ÁÔØ ÕÅÍ          [ÃÖÛÝÞ]Å×ÁÔØ
SFX V   Å×ÁÔØ ÕÀÔ          [ÃÖÛÝÞ]Å×ÁÔØ
SFX V   Å×ÁÔØ ÕÀ           [ÃÖÛÝÞ]Å×ÁÔØ
SFX V   Å×ÁÔØ Õ£ÛØ         [ÃÖÛÝÞ]Å×ÁÔØ
SFX V   Å×ÁÔØ Õ£ÔÅ         [ÃÖÛÝÞ]Å×ÁÔØ
SFX V   Å×ÁÔØ Õ£Ô          [ÃÖÛÝÞ]Å×ÁÔØ
SFX V   Å×ÁÔØ Õ£Í          [ÃÖÛÝÞ]Å×ÁÔØ
SFX V   Å×ÁÔØ ÀÅÛØ         [^ÃÖÛÝÞ]Å×ÁÔØ
SFX V   Å×ÁÔØ ÀÅÔÅ         [^ÃÖÛÝÞ]Å×ÁÔØ
SFX V   Å×ÁÔØ ÀÅÔ          [^ÃÖÛÝÞ]Å×ÁÔØ
SFX V   Å×ÁÔØ ÀÅÍ          [^ÃÖÛÝÞ]Å×ÁÔØ
SFX V   Å×ÁÔØ ÀÀÔ          [^ÃÖÛÝÞ]Å×ÁÔØ
SFX V   Å×ÁÔØ ÀÀ           [^ÃÖÛÝÞ]Å×ÁÔØ
SFX V   Å×ÁÔØ À£ÛØ         [^ÃÖÛÝÞ]Å×ÁÔØ
SFX V   Å×ÁÔØ À£ÔÅ         [^ÃÖÛÝÞ]Å×ÁÔØ
SFX V   Å×ÁÔØ À£Ô          [^ÃÖÛÝÞ]Å×ÁÔØ
SFX V   Å×ÁÔØ À£Í          [^ÃÖÛÝÞ]Å×ÁÔØ
SFX V   ÁÔØÓÑ ÌÅÛØÓÑ       ÐÁÔØÓÑ
SFX V   ÁÔØÓÑ ÌÅÔÓÑ        ÐÁÔØÓÑ
SFX V   ÁÔØÓÑ ÌÅÔÅÓØ       ÐÁÔØÓÑ
SFX V   ÁÔØÓÑ ÌÅÍÓÑ        ÐÁÔØÓÑ
SFX V   ÁÔØÓÑ ÌÀÔÓÑ        ÐÁÔØÓÑ
SFX V   ÁÔØÓÑ ÌÀÓØ         ÐÁÔØÓÑ
SFX V   ÁÔØ  ÕÔ           ÄÁÔØ
SFX V   ÁÔØ  Õ            ÄÁÔØ
SFX V   ÁÔØ  ÌÅÛØ         ÐÁÔØ
SFX V   ÁÔØ  ÌÅÔÅ         ÐÁÔØ
SFX V   ÁÔØ  ÌÅÔ          ÐÁÔØ
SFX V   ÁÔØ  ÌÅÍ          ÐÁÔØ
SFX V   ÁÔØ  ÌÀÔ          ÐÁÔØ
SFX V   ÁÔØ  ÌÀ           ÐÁÔØ
SFX V   ÁÔØ  ÅÛØ          ÄÁÔØ
SFX V   ÁÔØ  ÅÔÅ          ÄÁÔØ
SFX V   ÁÔØ  ÅÔ           ÄÁÔØ
SFX V   ÁÔØ  ÅÍ           ÄÁÔØ
